# 软件企业收入确认

提问人：shangmaocheng 时间：2020-04-01 08:05:22
陈版主：请教软件企业收入确认问题
A企业准备 2020 年申报科创板ipo，公司主要业务为通过自行研发的软件做互联网医疗服务。A公司在 2017 年通过销售软件的模式，许可B公司代理末省一定期间（一般5-10年）互联网医疗业务，销售软件模式为一次性买断。
A公司需要负责安装和后续服务，安装比较简单，硬件也是通用型，无需定制开发。A公司和B签订合同后公司收取了首付款，B公司也确认收到了软件，故A公司在当年一次性确认收入（金额较大，几千万级别，首付款几百万）但是由于B后续开拓医院业务不好，B公司没有继续支付后续款项，导致A账面有大量的应收账款。
经过我们梳理认为：A公司在 2017 年对这种以销售软件收取一定期间段区域代理权的模式，不应该一次性确认收入，而应该按照许可期间（如 5 年）进行分摊确认。故我们认为在三年期申报报表中应该对 2017 年报表进行重新调整，按期确认收入，如果第二次付款时间已到且没有付款，则应该停止确认收入。请问这样处理是否合适？

回答人：chenyiwei
这类情况需要对其业务模式进行进一步的分析，关注仅仅提供软件本身是否能够满足最终用户的需要，即最终用户能否单独使用本企业提供的软件而无需本企业提供的售后服务。如果软件只是提供服务的载体，通过该软件访问A企业不时更新的在线数据库或者接受各类在线服务等，则软件本身对客户而言不具有独立的商业价值，不应单独确认软件销售收入，而是将软件款视同预收的服务费，在合同约定的服务期内分摊确认收入。
本案例中虽然通过代理商销售，但最终服务是要向最终用户提供的，所以只能在向最终用户提供服务时确认收入。